臺灣臺中地方法院刑事判決
110年度侵訴字第123號
公  訴  人  臺灣臺中地方檢察署檢察官
被      告  連尉僖


選任辯護人  林湘絢律師
            邱聖翔律師
            康皓智律師
上列被告因妨害性自主案件，經檢察官提起公訴（110年度偵字
第14514號），本院判決如下：
    主    文
庚○○犯如附表「罪刑」欄所示之罪，處如附表「罪刑」欄所示之
刑。應執行有期徒刑肆年陸月。
其餘被訴部分均無罪。
    犯罪事實
一、庚○○為萊○美語補習班(補習班名稱、住址均詳卷)之數學老
    師，並於民國109年2月1日起在臺中市豐原區豐北街租屋(租
    屋地址詳卷、下稱豐北街租屋處)教授學生數學，其與代號A
    B000-A110184(下稱甲 )、AB000-A110186(下稱丙 )、AB000
    -A110187(下稱丁 )(以上真實姓名均詳真實姓名對照表)係
    師生關係，明知甲 、丙 、丁 均係就讀國小，為未滿14歲
    之兒童，且係因教育關係受自己監督之人，竟不知善盡為人
    師表教育之責，為滿足自己之私慾，基於對未滿14歲之人強
    制猥褻之犯意，分別為下列行為：
  ㈠1、於109年2月至7月間某星期六中午，在其豐北街租屋處內
    ，叫甲 與丁 至租屋處小臥室內，先叫甲 將褲子及內褲脫
    掉，再將自己的褲子脫掉，以其生殖器頂在甲 臀部之方式
    ，強制猥褻甲 1次。
　　2、於109年2月至7月間某日中午，在其豐北街租屋處，叫甲
     、丙 、丁 及其他同學進入小臥室內，並以手撫摸甲 生殖
    器，以此種方式強制猥褻甲 1次。
　㈡於107年9月至108年7月間某日，帶同丙 至臺中市北區一中街
    遊玩，當日晚間丙 住在其臺中市○○區○○○○街0號住處，其以
    幫丙 洗澡為由，撫摸丙 生殖器，又基於強制猥褻之接續犯
    意，於同日晚間睡覺時，撫摸丙 生殖器1次。
　㈢1、於107年9月至108年7月間某日，帶同丁 至臺中市北區一
    中街遊玩，當日晚間丁 住在其臺中市○○區○○○○街0號住處，
    其以幫丁 洗澡為由，撫摸丁 生殖器，又基於強制猥褻之接
    續犯意，於同日晚間睡覺時，撫摸丁 生殖器1次。
　　2、於109年2月至7月間某星期六中午，在其豐北街租屋處內
    ，叫丁 與甲 至租屋處小臥室內，先叫丁 將褲子及內褲脫
    掉，再將自己的褲子脫掉，以其生殖器頂在丁 臀部之方式
    ，強制猥褻丁 1次。
　　3、於109年2月至7月間某日中午，在其臺中市豐原區豐北街
    租屋處，叫甲 、丙 、丁 及其他同學進入小臥室內，並以
    手撫摸丁 生殖器，以此種方式強制猥褻丁 1次。　　
二、案經甲 、丙 、丁 告訴臺中市政府警察局豐原分局報告臺
    灣臺中地方檢察署檢察官偵查起訴。
    理    由
壹、程序事項
一、按因職務或業務知悉或持有性侵害被害人姓名、出生年月日
    、住居所及其他足資識別其身分之資料者，除法律另有規定
    外，應予保密。警察人員必要時應採取保護被害人之安全措
    施。行政機關、司法機關及軍法機關所製作必須公示之文書
    ，不得揭露被害人之姓名、出生年月日、住居所及其他足資
    識別被害人身分之資訊，性侵害犯罪防治法第12條定有明文
    。又裁判及其他必須公示之文書，不得揭露足以識別被害人
    身分之資訊，如確有記載之必要，得僅記載其姓氏、性別或
    以使用代號之方式行之，法院辦理性侵害犯罪案件應行注意
    事項第3條第1項規定甚明。此外，行政機關及司法機關所製
    作必須公開之文書，除有其他法律特別規定之情形外，不得
    揭露足以識別刑事案件、少年保護事件之當事人或被害人之
    兒童及少年身分之資訊，兒童及少年福利與權益保障法第69
    條第1項第4款、第2項亦有明文。查本件甲 、丙 、丁 除均
    為本案性侵害犯罪被害人外，其餘之乙 、戊 、己 於本案
    發生時，均為未滿18歲之少年，有性侵害案件代號與真實姓
    名對照表在卷可稽（見偵14514不公開卷第5、33、57、81、
    113、145頁）。依上開規定，本案判決書自不得揭露足以識
    別或推論上開被害人與相關人身分之資訊，先予敘明。
二、證據能力部分：
  ㈠告訴人甲 、乙 、丙 、丁 、戊 、己 、證人AB000-A110263
    B於偵查中之陳述有證據能力，然於警詢之陳述並無證據能
    力：
    被告庚○○之辯護人就告訴人甲 、乙 、丙 、丁 、戊 、己 
    、證人AB000-A110263B於警詢與偵查中之陳述，主張均係審
    判外之陳述，並無證據能力（見本院卷一第84頁）。按被告
    以外之人於審判外之言詞或書面陳述，除法律有規定者外，
    不得作為證據；被告以外之人於偵查中向檢察官所為之陳述
    ，除顯有不可信之情況者外，得為證據，刑事訴訟法第159
    條第1項、第159條之1第2項分別定有明文。查本件判決所引
    用告訴人甲 、乙 、丙 、丁 、戊 、己 、AB000-A110263B
    於偵查中所為之供述，係經檢察官詢問後所為回答，辯護人
    復未釋明告訴人甲 、乙 、丙 、丁 、戊 、己 、證人AB00
    0-A110263B之供述有何顯不可信之情況，是依上開法律規定
    ，前開告訴人甲 、乙 、丙 、丁 、戊 、己 、證人AB000-
    A110263B於偵查中向檢察官所為供述，應認具有證據能力。
    次按被告以外之人於檢察事務官、司法警察官或司法警察調
    查中所為之陳述，僅在其與審判中不符時，其先前之陳述具
    有較可信之特別情況，且為證明犯罪事實存否所必要者，始
    得為證據，刑事訴訟法第159條之2定有明文，是辯護人主張
    告訴人甲 、乙 、丙 、丁 、戊 、己 、AB000-A110263B於
    警詢時所為陳述，並無證據能力，此部分之主張既有法律規
    定為憑，是此等陳述無證據能力。
  ㈡再按被告以外之人於審判外之言詞或書面陳述，除法律有規
    定者外，不得作為證據；被告以外之人於審判外之陳述，雖
    不符合刑事訴訟法第159條之1至第159條之4之規定，但經當
    事人於審判程序同意作為證據，法院審酌該言詞陳述或書面
    ，陳述作成時之情況，認為適當者，亦得為證據。當事人、
    代理人或辯護人於法院調查證據時，知有第159條第1項不得
    為證據之情形，而未於言詞辯論終結前聲明異議者，視為有
    前項之同意，刑事訴訟法第159條第1項、第159條之5定有明
    文。查本件判決認定犯罪事實所引用之被告庚○○以外之人於
    審判外之陳述，除前述告訴人甲 、乙 、丙 、丁 、戊 、
    己 、證人AB000-A110263B警詢之陳述外，公訴人及被告、
    辯護人迄至言詞辯論終結前均未聲明異議，且經本院審酌該
    等證據資料製作時之情況，並無違法不當及證明力明顯過低
    之瑕疵，堪認作為證據應屬適當，依上開規定，均具有證據
    能力。至於不具供述性之非供述證據，並無傳聞法則之適用
    ，該等證據既無證據證明係公務員違背法定程序所取得，復
    經本院踐行調查證據程序，且與本案具有關聯性，亦均有證
    據能力。
貳、實體事項－有罪部分　　
一、認定犯罪事實之證據及理由：
　　訊據被告固坦認自102年起在萊○美語補習班擔任數學教師，
    甲 、丙 、丁 均為其在補習班之學生，另從109年1月底至1
    10年4月26日承租臺中市○○區○○街000號2樓作家教，曾帶被
    害人等至此租屋處，並借浴室讓他們洗澡，只會在洗完後拿
    毛巾讓其等擦身體（見偵14514卷第27至28頁），除了在補
    習班課程外，丙 曾單獨去過其豐北街的租屋處，其他則是2
    、3個人一起來，起訴書所載地點並沒有錯等語（見本院卷
    一第85頁）。然就犯罪事實欄一㈠1、2、㈡、㈢1、2、3所載分
    別強制猥褻甲 、丙 、丁 之犯行均否認，辯稱：本件被害
    人均係小朋友，其等受到家長之影響而作不實指控，家長則
    是基於報復心態而為等語（見本院卷一第28頁），被告之辯
    護人為被告辯護稱：被告在補習班私接學生，因此與補習班
    不和，檢察官起訴被告強制猥褻，無非係以告訴人及證人AB
    000-A110190A、AB000-A110190B之證詞、現場照片6 張、臺
    中市○○區○○○○街0 號配置圖、便條紙3 張及被告豐北街租屋
    處現場照片8 張為憑據，惟告訴人之證詞有多處矛盾、不合
    常情之處，仍需其他補強證據，以確保其可信性。另現場照
    片6張、臺中市○○區○○○○街0號配置圖、便條紙3 張及被告豐
    北街租屋處現場照片8張等證據，僅能證明被告於臺中市○○
    區○○○○街0號教學，實無從補強告訴人有遭被告強制猥褻之
    事實，本件從證據法則以觀，無從認定被告犯有強制猥褻罪
    等語（見本院卷一第83頁）。經查：
  ㈠就被告對甲 、丙 、丁 實施強制猥褻行為，分據甲 、丙 、
    丁 於偵查中指訴及本院證述明確在案，所指訴事實並經證
    人之證詞加以補強，其中：
  ⑴告訴人甲 遭被告強制猥褻部分：
　1.甲 於偵查中指訴：伊是三年級至被告所任職安親班上課，
    被告上課時會摸伊的胸部與生殖器，不一定會摸每個人，但
    大家都會看到。在國小四年級時，被告曾叫一群同學們到他
    租屋上家教處的小臥室，裡面有床及浴室，被告叫我們脫褲
    子和內褲，並做一些生小孩會做的動作，他是站著，將他的
    生殖器插進另外一位同學（即丁 ）的屁股裏，那位被插同
    學很痛，同時也有摸包括伊在內每個人的生殖器。至於被告
    摸丁 生殖器時，伊當時在場，是在小臥室，被告也抓了伊
    的生殖器，當時只有伊與丁 在場，被告抓了很久。最近一
    次是在110年4月3日星期六在豐北街的教室，當時被告將伊
    壓在牆壁上，並用膝蓋頂伊的生殖器，其他同學也有在場。
    四年級時某日中午（109年2月至7月間），被告叫伊及丁 進
    去，並要其等將褲子及內褲脫下，被告接著將其生殖器插入
    丁 的屁股，當時只有伊與丁 在場等語（見他3219卷第147
    至148頁）。
　2.甲 再於偵查中指訴：從國小三年級開始到被告豐北街租屋
    處補習數學課，週三是在補習班上課、週、六日則會去被告
    租屋處上課，被告從那時就開始摸伊的生殖器，次數很頻繁
    ，每次上課時都會摸伊。在國小四年級某週六下午，被告叫
    伊及丁 一起去其住處，並叫伊與丁 將褲子及內褲脫掉，被
    告也將自己的褲子脫掉，要伊與丁 陸續上床。伊有看到被
    告將生殖器插到丁 的屁股裏，伊則是遭被告將生殖器頂在
    屁股後面，並未插進去，事後被告還跟伊及丁 說，如果將
    這件事說出去，明天就用棍子打我們。另外，還曾有一次是
    被告叫6個同學一起進去，其中有伊、丙 、丁 以及其他3個
    人（但不記得姓名），進去後被告要我們都脫褲子，然後逐
    一摸我們6個人的生殖器，至於是不是每個人都被摸及摸多
    久，已不記得了，印像深刻的就是上面說的3次等語（見偵1
    4514卷第87至89頁）。
　3.甲 於本院證述：在安親班補習而認識被告，當時每天要去
    萊○安親班寫功課，但不一定會遇到被告，是禮拜三、四中
    午12點至下午1、2點會遇到被告，在安親班主要是寫考卷，
    除了萊○外也會到被告開的補習班，是六、日去那裡上課，
    地點在豐北街，上課內容也是寫考卷比較多。在上課過程中
    ，被告會碰觸伊，喜歡摸伊的生殖器，然後在那邊開玩笑。
    被告的教室旁有一個臥房，伊與被告曾一起在臥房裡面，當
    時被告要伊和同學（即丁 ）將外褲跟內褲都脫掉，叫我們
    在床上，然後把他的生殖器插在丁 的屁股裡，被告摸伊生
    殖器時是站著，但插屁股時是在床上，被告在摸伊的生殖器
    時，也有摸他自己的生殖器。被告在安親班時也會摸伊的生
    殖器，伊並不喜歡被告摸伊，在被告摸伊的生殖器時，還有
    7、8位同學也在場。伊被摸時有叫被告不要摸，但被告說不
    能叫，所以伊都沒有叫。伊在安親班或被告租的教室，都有
    被被告摸過生殖器，最後一次上課時，被告還把伊抱起來，
    將伊壓在牆壁上，然後用腳頂伊的生殖器，這一次弟弟（即
    乙 ）有在，也應該有看到。伊看過弟弟被被告摸過生殖器
    ，只有看著弟弟被被告摸，但沒有講話及做動作。從國小二
    年級到五年級，在安親班時都有被被告摸生殖器，伊有跟同
    學講過這件事。被告有時用摸的，有時用抓的，時間長短不
    一定，剛開始以為是老師在開玩笑，但次數多後就感覺厭倦
    、討厭而拒絕，一直跟被告說伊不喜歡不要用。 經過這麼
    多年後，因為被告與別的安親班老師吵架，然後我們就把事
    情都說出來。之前不敢說出來是怕會被被告打，他平常在上
    課時就會打人，也有想求助，但是不知道如何求助。被告脫
    光衣服用生殖器去插丁 的肛門時，被告是有摸自己的生殖
    器，之前在警察局說被告沒有摸自己生殖器的說法是錯誤的
    。伊是念幼稚園時就去安親班，被告當時也在安親班裡面，
    但從伊小二時，被告開始碰伊的生殖器，一直到小五時這件
    事爆發，這段期間被告會不時摸伊生殖器。上開遭被告摸伊
    的生殖器，被告用生殖器頂丁 屁股的事情，以及摸其他同
    學生殖器的事情，是在補習班及被告在外面租的上課的地方
    都有發生，至於被告叫伊及丁 到他的小房間裡面，然後用
    生殖器頂丁 的屁股，被告也有用他的生殖器頂伊的屁股，
    是在床上頂的。當時被告是先對丁 做這些事然後再對伊做
    ，丁 跟伊都有被脫下褲子及內褲等語（見本院卷一第176至
    222頁）。
　4.由上開告訴人甲 於偵查中指訴與審理中證述之內容以觀，
    其已明確指訴：1、109年2月至7月間某星期六中午，在被告
    豐北街租屋處內，被告曾叫甲 將褲子及內褲脫掉，再將自
    己的褲子脫掉，以其生殖器頂在甲 臀部之方式，強制猥褻
    甲 1次之事實。2、另於109年2月至7月間某日中午，被告在
    其豐北街租屋處，叫甲 、丙 、丁 及其他同學進入小臥室
    內，並以手撫摸甲 生殖器，以此種方式強制猥褻甲 1次之
    事實。
  ⑵告訴人丙 遭被告強制猥褻部分：
　1.丙 於偵查中指訴：伊自幼稚園中班開始至被告任職的補習
    班上課，從國小二、三年級開始，被告會在自己租的辦公室
    與小房間隔著褲子摸其生殖器，國小四年級有時週六下午被
    告會帶伊去公園運動，運動回來就會幫伊洗澡，洗澡就會洗
    全身包括生殖器，被告也會將其他同學帶進浴室洗澡，洗澡
    是脫光摸，平常則有時是隔著褲子摸、有時則會直接伸進去
    摸。地點有時在辦公室、有時在教室，辦公室是被告自己租
    的教家教的地方，那裡有床。被告從國小二、三年級開始一
    直到五年級寒假，就是今年（按係指110年）2、3月間還有
    摸。被告有一次帶伊至一中街，然後去豐原區○○○○街他家，
    在洗澡時就亂摸伊與其他同學，當天包括伊共有4個人去被
    告家住，被告有幫4個人洗澡，並摸胸部及生殖器等語（見
    他3219卷第129至130頁）。
　2.丙 再於偵查中指訴：被告從伊國小二年級開始在萊○補習班
    及豐北街租屋處都有摸伊的生殖器，1個月大約會被摸2、3
    次，有時會從背後突然手往前摸伊的生殖器。在國小四、五
    年級時，通常是週六下午會在被告豐北街租屋處洗澡，被告
    不時會叫伊去小臥室隔著褲子摸伊生殖器。有一次被告帶我
    們去一中街，當天是甲 、丁 、伊及一位國中生共4個人一
    起去被告○○○住處的小客房，有看到甲 、丁 也有被被告摸
    生殖器，當天被告也有幫甲 、丁 、伊一起洗澡，幫忙洗澡
    時也有摸我們3人的生殖器。伊印象比較深刻的是，被被告
    帶進小臥室摸生殖器，是去一中街然後去○○○住處洗澡被摸
    生殖器，以及上課多次被摸之事等語（見偵14514卷第99至1
    00頁）。
  3.丙 於本院證述：與被告是補習班教數學課的師生關係，上
    課時間都是在禮拜三，上課的地方是在豐北街，被告上課時
    常常上到一半就會突然做一些變態的動作，會突然衝過來，
    然後開始亂摸我們男生的生殖器，還有從頭往下一直摸，摸
    到生殖器那邊就停，大概摸1、2分鐘。另外被告常常會帶伊
    出去，帶伊出去時，有時在摩托車上面，會手往後去摸到伊
    的生殖器，有去過被告的○○○○街的住處，是先去一中街玩，
    再去被告那邊住。當天在洗澡時，被告一樣會亂摸我們的生
    殖器，在晚上要睡覺時，就跟伊說如果不脫褲子睡覺，他晚
    上就趁伊睡著時將伊的褲子脫掉。被告上完課後，有時會帶
    我們出去運動，運動回來就會假借我們的身體很臭，讓我們
    進去洗澡，就趁這個機會亂摸我們。在豐北街上課時也會摸
    伊的生殖器，那裡是公寓裡面的教室，裡面還有一間小房間
    ，被告叫我們進去，然後就開始亂摸，要不然就是叫我們進
    去小房間幫他按摩，趁按摩時就會把手伸往後面，然後就開
    始摸。在被告摸伊時，有時還有其他同學也在場，因為他有
    時只叫一個人進去，有時則叫很多人一起進去小房間。上課
    時也會摸伊，上課時是大家都在，但小房間裡就不一定，在
    萊○補習班上課時，被告也有摸伊的生殖器，當被告摸伊時
    也有其他同學在場。在萊○補習班上課時，被告有跟一些同
    學一起看限制級畫面，伊是沒有，但丁 是有，因為丁 有說
    過，被告在不同的地點摸過他的生殖器。被告在摸時，有時
    會脫光衣服摸、有時候不會，在被告家或豐北街小房間時，
    被告就會脫衣服，但在萊○這邊就不會脫。被告在幫伊洗澡
    時會脫衣服，脫到剩下內褲。認識代號AB000-A110263B，之
    前曾在豐北街補習班一起上國中的課，他也有被被告摸生殖
    器，他常常一個人被被告叫進去小房間裡面就開始摸，被告
    通常都是選午睡時間，我們人在外面睡覺，但常睡到一半就
    聽到AB000-A110263B有被摸生殖器而尖叫的聲音。伊有看到
    被告在上課時也會摸AB000-A110263B的生殖器，AB000-A110
    263B也是一樣尖叫。伊是從國小二年級開始被被告摸生殖器
    ，一直到五年級下學期時沒有再跟被告接觸。因為我們安親
    班有一個老師跟被告吵架，然後這件事情就先從伊講出來。
    在被告摸伊生殖器時，有時隔著伊的褲子摸有時是伸手進去
    摸，有時摸一下子，有時候是一段時間，有時是他自己結束
    ，有時則是伊叫被告不要碰才結束。有一次被告帶大家去一
    中街玩，晚上住在被告家，時間大概是四年級時，也就是10
    8年9月份到109年6月這中間（補充說明：證人丙 於指訴及
    證述時多係以國小幾年級方式回答時間，此部分再經換算為
    民國時間，在換算過程中恐生錯誤，證人丙 固依詰問時之
    詢問之時間回覆，然經對應相關資料後，此處之時間應係指
    107年9月至108年7月間），好像是下學期也就是農歷過完年
    ，伊連同其他同學共有4人一起到一中街去玩，後來回到被
    告家住，記得是丁 、甲 、還有一個是被告之前的國中生。
    剛剛說洗澡時被告會摸伊的生殖器，就是指被告帶伊去一中
    街，然後又回來他家住的這次。被告在摸伊生殖器時，是叫
    我們4個人一起進去洗澡，伊也有看到被告摸丁 、甲 及另
    外的國中生，被告摸伊生殖器的時間大概是2到3分鐘。那時
    候覺得被告可能是跟我們4個在玩，但現在就不覺得那時候
    被告是在玩。在被告摸伊生殖器時，並沒有經過伊的同意，
    伊也不喜歡這種行為，而且會制止，但被告通常不會聽。
　4.由上開告訴人丙 於偵查中指訴與審理中證述之內容以觀，
    被告於107年9月至108年7月間某日，帶同丙 至臺中市北區
    一中街遊玩，當日晚間丙 住在其臺中市○○區○○○○街0號住處
    ，被告以幫丙 洗澡為由，撫摸丙 生殖器，又基於強制猥褻
    之接續犯意，於同日晚間睡覺時，撫摸丙 生殖器1次之犯罪
    事實明確指訴在案。
  ⑶告訴人丁 遭被告強制猥褻部分：
  1.丁 於偵查中指訴：伊是從幼稚園中班開始至被告任職之補
    習班上課，被告是從國小一年級開始摸其生殖器，是在安親
    班3樓教室有其他同學在時摸的，是隔著褲子摸，從一年級
    到現在五年級持續摸伊的生殖器。曾有一次跟甲 連同伊共6
    個人，一起去被告上家教的地方，被告叫伊跟甲 先進去，
    叫我們2人脫衣服、褲子，然後就開始亂摸我們的身體與生
    殖器，被告還將其生殖器頂著伊的屁股，但沒有插入，伊四
    年級時也看過被告曾用其生殖器插甲 的屁股。有一次晚上
    去被告家，當時有甲 、丙 跟伊共3人，被告讓3個人一起洗
    澡，被告還幫我們3人洗澡並摸我們的生殖器，晚上睡覺時
    也有摸我們的生殖器及身體。被告是有用其生殖器從後面往
    伊的屁股頂，並用手摸伊的腰，頂住屁股時並沒有伸進去，
    但缸門痛了好幾天，被告當時是有抽動，感覺是有進到屁股
    ，伊是有跟被告說不要、想逃跑，但被被告抓回來等語（見
    他3219卷第139至141頁）。
   2.丁 再於偵查中指訴：被告是從伊國小三年級時摸伊的生殖
     器，在豐北街2樓租屋處，是週六、日會去，一個月見面8
     次每次都會摸，從三年級開始一直到110年4月間。被告曾
     帶伊及甲 、丙 去一中街然後住被告○○○的家，我們是3人
     一起進去洗澡，被告幫我們3人洗澡，並洗我們的生殖器，
     旁邊還有一為國中生是自己洗，當天晚上睡覺時被告也有
     摸伊的生殖器，是國小二年級的事。有一次被告叫伊及甲 
     進去豐北街的小臥室，叫我們脫掉褲子，被告自己也脫掉
     褲子，被告叫甲 與伊進去，然後用其生殖器從後頂甲 及
     伊的屁股，但沒有插進去，伊也曾跟甲 被被告叫進去，然
     後叫我們把褲子脫下來摸我們的生殖器，大約摸了5至10分
     鐘等語（見偵14514卷第105至107頁）。
　 3.丁 於本院之證述：被告為伊萊○安親班老師，被告上課有
     時會開黃腔，動不動就拿飯匙打人，也會亂摸別人的身體 
     上半部及屁股。伊曾去過被告豐北街補習班，萊○是週一到
     周五、豐北街則沒有固定時間。豐北街的空間除教室外還
     有一個小房間，伊有進去過，有時候在裡面睡午覺，在睡
     午覺時，被告會突然跑進來抱住伊或其他人，另外會叫人
     進去那個小房間裡，然後就會摸生殖器官，如果在教室就
     不會摸生殖器，只有在小房間才會摸生殖器，大概都摸5到
     10分鐘，伊會反抗，不覺得被告在摸時是在跟伊玩。有一
     次是跟甲 一起進去那個小房間，被告把我們兩個找去小房
     間裡，叫我們把褲子脫下來，然後就頂我們的屁股。被告
     頂伊屁股時是站著的並半蹲，叫我們趴在床上，小房間裡
     有床，之前在檢察官那邊說裡面沒有床是講錯了，房間裡
     面是有床的。在小房間裡被告有時會摸伊的生殖器，被告
     沒有脫衣服也沒有摸他自己的身體，也沒叫伊摸他的身體
     ，至於警詢時是說被告將他的手放在其自己的生殖器上面
     ，並沒有脫掉衣服，且被告並未要伊摸其生殖器，這部分
     在警詢的回答是講錯的。伊有跟甲 一起進去小房間，然後
     被告有用其生殖器頂屁股，是四年級的事。被告在上課時
     有讓我們看限制級畫面，用投影在牆壁上，當時有伊、甲 
     、丙 一起看。被告摸伊生殖器的時間很久，已超過3年。
     是因為安親班有一個老師在說被告的事情，他講完之後我
     們才全部把那些事情說出來。印象被告在摸伊的時候，有
     時摸到5分鐘到10分鐘，有時只摸一下子，但通常都摸蠻久
     的。被告摸伊的生殖器長達3年，期間只有跟媽媽講過一次
     ，媽媽就說好，會跟連老師講，但被告知道後就責問伊為
     什麼要跟媽媽講，然後就打伊。因為講了會被被告打，被
     告摸伊生殖器並沒有經過伊同意，伊也有反抗，並不喜歡
     被告摸伊的生殖器，被告是在他的工作室及安親班摸伊胸
     部及生殖器。大家一起在安親班教室上課時，被告會穿著
     衣服亂摸，但如果是到他的工作室，就會叫我們脫衣服、
     褲子跟內褲。被告叫我們進去房間時，會叫我們把衣服脫
     掉、全身衣服脫掉，被告自己也脫掉做一些像是做愛的動
     作，會在我們後面一直頂我們，有時候伊是站著或者被告
     叫伊趴著，也會在他的生殖器官上面一直動。伊也曾看到
     被告會把手放在自己的生殖器上一直動，並跟我們說這就
     是打手槍，除了在小房間裡面，被告上課時有時也會摸伊
     的生殖器。被告在摸伊生殖器時，也會摸其自己的生殖器
     ，平常都有脫，但在教室就不會脫。雖然乙 還有丙 在警
     詢筆錄，都說被告不會摸自己的生殖器，但被告是有，他
     們應該是講錯了。伊是有一次到豐北街時，有一間小房間
     ，伊跟盧同學（國中生）、甲○ 、丙○ 一起進去被告的小
     房間，那次被告有摸伊的生殖器，在場4人都有被摸，是先
     摸伊後，再摸其他3位同學，被告叫我們4人把褲子脫掉，
     自己把生殖器拿出來，然後就摸我們4個人的生殖器。當時
     我們4個人都在場，伊也看到被告摸其他人的生殖器，整個
     時間差不多20分鐘。被告用其生殖器頂伊屁股時，甲 也有
     在場，當時伊是彎著的，然後被告從後面頂伊的屁股，伊
     與甲 的姿勢都是在床上做這件事情，被告是在床上一直頂
     伊，伊是站在床上彎腰，被告則是在床上站在伊後面，在
     被告對伊做這件事情時，甲 也有在場，甲 有看到伊被頂
     屁股，伊也看到被告對甲 做同樣的事。有次被告帶伊及其
     他同學去一中街玩，晚上去住在他家，當時有 甲 、丙 、
     一個國中生（姓盧）和伊，那一次4個人一起洗澡時，被告
     在幫伊洗澡時，有摸伊的生殖器，當時我們4人全部都在浴
     室裡，被告是全程都幫我們洗，也有摸其他人的生殖器，
     摸伊的部分伊的感覺是刻意的，摸的時間大約5到10分鐘。
     被告洗到生殖器就刻意摸一下，在洗澡過程中故意碰很多
     次，是用手肘或手臂故意去弄，對其他三位同學也是同樣
     的動作，這件事情發生是三、四年級的事等語（見本院卷
     一第323至357頁）。
 　4.由上開告訴人丁 於偵查中指訴與審理中證述之內容以觀，
     已明確指訴：1.於109年2月至7月間某星期六中午，被告在
     其豐北街租屋處內，叫丁 與甲 至租屋處小臥室內，先叫
     丁 將褲子及內褲脫掉，再將自己的褲子脫掉，以其生殖器
     頂在丁 臀部之方式，強制猥褻丁 1次；2.於107年9月至10
     8年7月間某日，被告帶同丁 至臺中市北區一中街遊玩，當
     日晚間丁 住在其臺中市○○區○○○○街0號住處，其以幫丁 洗
     澡為由，撫摸丁 生殖器，又基於強制猥褻之接續犯意，於
     同日晚間睡覺時，撫摸丁 生殖器1次；3.於109年2月至7月
     間某日中午，在其臺中市豐原區豐北街租屋處，叫甲 、丙
      、丁 及其他同學進入小臥室內，並以手撫摸丁 生殖器，
     以此種方式強制猥褻丁 1次之事實。
　 ⑷按被害人指述被害之情節，其中涉及他被害人受害之情形時
     ，此部分係陳述自己觀察他人被害之事實，應具證人之適
     格，自得作為認定被告有無加害他被害人之證據；當亦能
     資為認定他被害人之陳述究否真實之佐證（最高法院95年
     度台上字第5901號判決意旨參照）。本院為釐清相關犯罪
     事實，業經傳訊證人甲 、乙 、丙 、丁 、戊 、己 等到
     庭證述，證述內容多係其等自身遭受被告強制猥褻之過程
     外，尚就其等遭侵害時，在場親見親聞並加以證述之情事
     ，此部分之證述內容，當可作為其他告訴人被害事實之補
     強證據。經查：
   1.證人甲 證述：被告要伊與同學（即丁 ）將外褲跟內褲都
     脫掉，叫其等在床上，然後被告就將其生殖器插在丁 的屁
     股裡，被告摸伊生殖器時是站著，但插屁股時是在床上，
     被告在摸伊的生殖器時，也有摸他自己的生殖器等語，此
     部分當可作為犯罪事實㈢2.即被告以生殖器頂丁 臀部，強
     制猥褻丁 犯行之補強證據。
   2.證人丙 證述：伊及其他同學共有4人一起到一中街去玩，
     後來回到被告家住，記得一個是丁 、一個是甲 、還有一
     個是被告之前的國中生，是叫我們4個人一起進去洗澡，被
     告在摸伊生殖器時，伊也有看到被告摸包括丁 、甲 還有
     另外的國中生的生殖器，摸伊生殖器的時間大概是2到3分
     鐘等語，此部分之證述當可作為犯罪事實㈢1、被告對丁 於
     洗澡時摸其生殖器，強制猥褻丁 犯行之補強證據。
 　3.證人丁 證述：109年2月至7月間，有一次是跟甲 一起進去
     那個小房間，被告把我們兩個找去小房間裡，叫我們把褲
     子脫下來，然後就頂我們的屁股，此部分之證述當可作為
     犯罪事實㈠1.即甲 遭被告以生殖器頂其臀部，強制猥褻甲 
     犯行之補強證據。
　 4.證人丁 證述：107年9月至108年7月間某日，被告帶同丙 
     至臺中市北區一中街遊玩，當日晚間丙 住在其臺中市○○區
     ○○○○街0號住處，其以幫丙 洗澡為由，撫摸丙 生殖器，又
     基於猥褻之接續犯意，於同日晚間睡覺時，撫摸丙 生殖器
     1次等語，此部分證述當可作為犯罪事實㈡即丙 遭被告於洗
     澡時及晚間睡覺時，撫摸其生殖器之強制猥褻犯行之補強
     證據。
　 5.證人丁 證述：伊是有一次到豐北街時，有一間小房間，伊
     跟盧同學（國中生）、甲 、丙 一起進去被告的小房間，
     那次被告有摸伊的生殖器，是在場4人都有被摸，是先摸伊
     後，再摸其他3位同學，被告叫我們4人把褲子脫調自己把
     生殖器拿出來，然後就摸我們4個人的生殖器，當時我們4
     個人都在場，所以伊也看到被告摸其他人的生殖器，整個
     時間差不多20分鐘等語，此部分之證述內容，當可作為犯
     罪事實㈠2、被告於109年2月至7月間某日中午，在其豐北街
     租屋處，叫甲 、丙 、丁 及其他同學進入小臥室內，並以
     手撫摸甲 生殖器，猥褻甲 1次之強制猥褻犯行之補強證據
     。
 　6.證人甲 證述：於109年2月至7月間某日中午，被告在其豐
     北街租屋處，叫甲 、丙 、丁 及其他同學進入小臥室內，
     並以手撫摸丁 生殖器等語，此部分證述當可作為犯罪事實
     ㈢3.即被告於109年2月至7月間某日中午，在其臺中市豐原
     區豐北街租屋處，叫甲 、丙 、丁 及其他同學進入小臥室
     內，並以手撫摸丁 生殖器，猥褻丁 1次之強制猥褻犯行之
     補強證據。　　 
   ⑸辯護人雖以本案僅有告訴人之片面指訴，尚乏補強證據自不
     得逕為被告有罪之認定為辯。然查，本件所涉被害人數原
     共有6名，在考量部分告訴人僅有單一指訴，尚缺乏其他補
     強證據得為證明被告之犯罪事實，為嚴守證據法則，避免
     以單一指訴逕為有罪之認定，是除告訴人之指訴，另有其
     他證人證述等證據得為補強之情況下，始為有罪之認定，
     辯護人稱本案均乏補強證據，應為被告全部無罪之主張，
     顯非有據。再就告訴人等，於被告實施犯罪行為時均係未
     滿12歲之人，其等亦因未滿16歲依法不得令其等具結，然
     以其等對於主要案發之過程均能明確陳述，縱有辯護人指
     稱對於時間、地點有模糊、不一致情事，然此恐係因時日
     久遠受制個人記憶而生，尚不能因此逕自主張告訴人其等
     所述不實。至辯護人辯稱被告身為老師，或係基於嬉鬧之
     動機，與孩子們互動時而有無意碰觸之行為，然不論基於
     個人何種動機，均不能因此阻卻不當碰觸告訴人之性器官
     ，造成其等身心受害情節。尤其被告之強制猥褻行為，係
     屬對多人、多次、多起發生，顯然無法以所稱無意碰觸為
     由加以塘塞。至於再以恐係被告管教嚴格，出於報復之心
     而為不實指控，然查若係因被告管教嚴格，因此心生怨懟
     ，然被告隨後已不再擔任其等之老師，其等已脫離被告管
     教範圍，即便因被告嚴格管教造成其等成長過程不愉快之
     經驗，然實無理由為此編造遭強制猥褻之巨大謊言，以達
     報復之目的，辯護人所辯顯已嚴重脫離事實，核無可採。
   ⑹另本案尚有指認犯罪嫌疑人紀錄表-甲 指認、乙 指認、丙 
     指認、丙 之母指認、丁 指認、戊 指認、己 指認、丙 手
     繪被告私人辦公室平面圖、自願受搜索同意書、臺中市政
     府警察局豐原分局搜索扣押筆錄、扣押物品目錄表、查獲
     時現場照片6張、臺中市○○區○○○○街0號配置圖、臺中市○○
     區○○○○街0號現場照片6張、扣案便條紙照片3張、臺中市○○
     區○○街000號2樓配置圖、豐北街租屋處現場照片8張、豐北
     街房屋租賃契約書（見中市警豐分偵字第1100027282卷第7
     9至85、115至121、159至165、183至189、215至221、243
     至249、167、227、279至285、287、295至299、301、303
     至307、309至311、313、315至321、323至335頁）、指認
     犯罪嫌疑人紀錄表：AB000-A110263指認、AB000-A110263B
     指認（見他3219卷第164至167、179至182頁）、真實姓名
     對照表：戊 、己 之母、AB000-A110263、AB000-A110263A
     、AB000-A110263B（見他3219不公開字卷第13及17、19、2
     3、21頁）、臺灣臺中地方檢察署110年度保管字第2943號
     扣押物品清單及照片（見偵14514卷第137及147至149頁）
     、真實姓名對照表：甲 、乙 、甲 、乙 之母、丙 、丙 
     之母、丁 、丁 之母、戊 、己 、戊 、己 之父、.甲 手
     繪教室、小臥室配置圖、丙 手繪萊恩補習班3樓配置圖、
     丙 手繪被告私人辦公室平面圖、受理甲 報案相關資料：
     性侵害犯罪事件通報表、臺中市性侵害案件減少被害人重
     複陳述作業訊前訪視紀錄表、臺中市性侵害案件減少被害
     人重複陳述作業同意書、臺中市政府警察局豐原分局偵查
     隊受(處)理案件證明單、受理各類案件紀錄表、受理丙 報
     案相關資料：性侵害犯罪事件通報表、臺中市性侵害案件
     減少被害人重複陳述作業訊前訪視紀錄表、臺中市性侵害
     案件減少被害人重複陳述作業同意書、臺中市政府警察局
     豐原分局偵查隊受(處)理案件證明單、受理各類案件紀錄
     表、臺中市被害人權益保障事項告知單、 受理丁 報案相
     關資料：臺中市政府警察局豐原分局偵查隊受(處)理案件
     證明單、受理各類案件紀錄表、性侵害犯罪事件通報表、
     臺中市性侵害案件減少被害人重複陳述作業訊前訪視紀錄
     表、臺中市性侵害案件減少被害人重複陳述作業同意書、
     受理疑似性侵害事件驗傷診斷書、查扣之便條紙3張（見偵
     14514不公開偵卷第5、33、7、57、59、81、83、113、145
     、111、9至11、61、167、13至16、17至20、21、23、25、
     63至66、67至70、71、73、75、77、87、89、91至94、95
     至98、99、101至105、169至173頁）、.本院110年度院保
     字第1199號扣押物品清單（見本院卷一第117頁）、戊 111
     年1月26日當庭手寫指認資料（見本院卷二彌封袋內）、臺
     中市政府警察局豐原分局111年1月26日中市警豐分偵字第1
     110002280號函暨檢附證人警詢光碟6片等資料在卷可稽（
     見本院卷二第77至79頁）。
　 ⑺綜上所述，上開犯罪事實欄一㈠1、2、㈡、㈢1、2、3等被告之
     犯行罪證明確，足堪認定，應依法論科。 　　
二、論罪科刑：
  ㈠按刑法所指之「猥褻行為」，係指除性交以外，行為人主觀
    上有滿足自己性（色）慾之意念，而在客觀上施行足以誘起
    他人性（色）慾之舉動或行為者，即足以當之。換言之，行
    為人基於滿足個人性慾之主觀意念，所為性交以外之舉動或
    行為，依一般社會通念，認為足以引起、滿足或發洩性慾之
    方法或手段等一切情色行為，均屬刑法上所稱之猥褻行為（
    最高法院109年度台上字第1802號判決意旨參照）。經查，
    本件被告係以自身生殖器頂甲 、丁 屁股，以手摸甲 、丁 
    生殖器達數分鐘，以洗澡為名撫摸丙 之生殖器，再於睡覺
    時接續撫摸丙 之生殖器，於租屋處幫丁 洗澡時摸其等生殖
    器，依此過程情節及事理常情觀之，被告以手撫摸男性生殖
    器、以自己之生殖器強力頂男童屁股之行為，依前開說明，
    足徵被告主觀上顯有藉以滿足其色慾之意念，而其所施行上
    開舉動，在客觀上亦足以引起一般人色慾，核屬刑法所稱之
    猥褻行為無訛。
  ㈡次按刑罰制裁妨害性自主行為，係為保障他人關於性意思形
    成與決定之自由，因性侵害犯罪係侵犯他人之性自主權，即
    任何他人在法律範圍內，得自主決定其是否及如何實施性行
    為而不受他人強迫及干涉之權利，屬人格權之範疇。關於性
    自主權之內容，至少包含拒絕權（指對於他人無論善意或惡
    意的性要求，均可拒絕，無須任何理由）、自衛權（指任何
    人對於指向自己之性侵害皆有防衛之權利）、選擇權（指任
    何人均享有是否進行以及選擇如何進行性行為之權利）、承
    諾權（指任何有承諾能力之人對於他人提出之性要求，有不
    受干涉而得完全按自己意願作出是否同意之意思表示）等內
    涵。我國刑法第221條及同法第224條之罪，係以對於男女以
    強暴、脅迫、恐嚇、催眠術或其他違反其意願之方法，而為
    性交或猥褻之行為者，為構成要件。所謂「其他違反其意願
    之方法」，係指該條所列舉之強暴、脅迫、恐嚇、催眠術以
    外，其他一切違反被害人意願之方法而言。其違反意願之程
    度，並不以類似於所列舉之強暴、脅迫、恐嚇、催眠術等相
    當之其他強制方法，足以壓抑被害人之性自主決定權為必要
    ，祇要達於妨害被害人之意思自由，即侵犯被害人之性自主
    權者，即可認符合「違反其意願」之要件。故如被害人對於
    性行為之拒絕、自衛、選擇及承諾等性自主權遭壓抑或破壞
    時，即應認係「違反其意願」（最高法院107年度台上字第3
    348號判決意旨參照）。再按刑法第224條所稱「其他違反其
    意願之方法」，係指該條所列舉之強暴、脅迫、恐嚇、催眠
    術以外，其他一切違反被害人意願，妨害被害人意思自由之
    方法而言，不以類似於所列舉之強暴、脅迫、恐嚇、催眠術
    等足以壓抑被害人性自主決定權之其他強制方法為必要（最
    高法院102年度台上字第2233號判決意旨參照）。本件被告
    在實施猥褻行為之過程中，其中甲 證述並不喜歡被告摸其
    生殖器，在被摸時有叫被告不要摸，但被告說不能叫，另伊
    遭被告以生殖器頂屁股後，被告還跟甲 與丁 說，如果將這
    件事說出去，隔天就會用棍子打你們等語；丙 證述當天洗
    澡時被告摸其生殖器，並要求睡覺時脫褲子，並說如果不脫
    就會趁著伊睡覺時將伊褲子脫掉，在被告摸其生殖器時，並
    未經過其同意，伊並不喜歡被告這種行為，也會制止，但被
    告不會聽等語；丁 證述在被告以生殖器插其屁股時，伊有
    跟被告說不要，想逃跑，但被被告抓回來，另被告摸伊生殖
    器時並未經過伊同意，伊並不喜歡被告摸，也有反抗等語。
    顯然甲 、丙 、丁 在遭受被告實施猥褻行為之際，均已有
    以言詞或動作，明確表達對被告所為拒絕之意思，且有反抗
    之行為，詎被告仍持續實施上開猥褻行為，顯然被告已達以
    違反意願之方法，對甲 、丙 、丁 實施猥褻行為程度。
  ㈢查甲 為99年2月間出生之人，丙 為98年12月間出生之人，丁
     為98年12月間出生之人，有性侵害案件代號與真實姓名對
    照表在卷足憑（見偵14514不公開卷第5、57、81頁），是甲
     、丙 、丁 於案發時實際係屬尚未滿14歲之男子，被告為
    甲 、丙 、丁 補習班老師，教學之際正係甲 、丙 、丁 就
    讀國小時刻，是被告主觀上已認知甲 、丙 、丁 均係未滿1
    4歲之男子。
　㈣核被告就犯罪事實欄一㈠1、2、㈡、㈢1、2、3等之所為，均係
    犯刑法第224條之1之對於未滿14歲之男子為強制猥褻罪。檢
    察官起訴罪名固認被告係犯刑法第227條第2項之對未滿14歲
    之男子為猥褻罪嫌，然查被告行為時係以違反告訴人甲 、
    丙 、丁 之意願之方式而實施，實非起訴書所認係以合意方
    式為之，且告訴人等其時均屬未滿12歲之人，實乏性自主之
    決定意願，何來同意猥褻行為之意願與權限，檢察官對此容
    有誤會。且蒞庭檢察官於辯論時，亦主張本案應有加重強制
    猥褻罪之成立（見本院卷二第327頁），本案經本院認定之
    犯罪事實與起訴之犯罪事實，基本社會事實既屬同一，並經
    本院告知被告上開罪名（見本院卷二第326頁），業已給予
    被告、辯護人表示意見之機會，無礙其防禦權，爰依刑事訴
    訟法第300條，依法變更起訴法條。
  ㈤另按成年人教唆、幫助或利用兒童及少年犯罪或與之共同實
    施犯罪或故意對其犯罪者，加重其刑至二分之一。但各該罪
    就被害人係兒童及少年已定有特別處罰規定者，從其規定，
    兒童及少年福利與權益保障法第112條第1項定有明文。又按
    犯刑法第224條之罪而有同法第222條第1項第2款之對於未滿
    14歲之男女犯之者，應論以同法第224條之1之加重強制猥褻
    罪，但因上開第2款就被害人係未滿14歲已有加重其刑之規
    定，自不得再適用兒童及少年福利與權益保障法第112 條第
    1 項規定加重其刑（最高法院101年度台上字第3079號判決
    要旨參照）。刑法第224條之1加重強制猥褻罪，既已就被害
    人年齡為未滿14歲之少年或兒童為其特別加重處罰要件，自
    無須再依兒童及少年福利與權益保障法規定予以加重處罰，
    附此敘明。
  ㈥被告就本件所為6次犯行，被害人不同，犯意各別，行為互殊
    ，應予分論併罰。
  ㈦爰以行為人之責任為基礎，審酌被告基於自身對於未成年男
    童特殊之性僻好，分別對甲 、丙 、丁 實施實施強制猥褻
    行為，對於甲 、丙 、丁 已造成極大之身心傷害，對其等
    之性觀念亦造成嚴重扭曲，所為實屬不當，且告訴人甲 、
    丙 、丁 均表示對於被告之犯行不能原諒，請從重量刑，以
    免再傷害其他人。而被告犯後猶一再辯稱係該等男童受父母
    報復之心指使而為不實指訴，冀圖不當卸責，且未能與告訴
    人達成和解之態度；兼衡其自述大學肄業之教育程度、與父
    母同住、現幫忙家裡工作、父親從事建築、營造工作、經濟
    狀況尚等語（見本院卷二第330頁），暨其犯罪動機、目的
    、手段、犯罪所生之危害等一切情狀，分別量處如主文所示
    之刑。 
  ㈧末按數罪併罰定應執行刑之裁量仍應兼衡罪責相當及特別預
    防之刑罰目的，具體審酌整體犯罪過程之各罪關係（例如各
    行為彼此間之關聯性《數罪間時間、空間、法益之異同性》、
    所侵害法益之專屬性或同一性、數罪對法益侵害之加重效應
    等）及罪數所反應行為人人格及犯罪傾向等情狀綜合判斷，
    為妥適之裁量，且仍受比例原則及公平原則之拘束，倘違背
    此內部界限而濫用其裁量，仍非適法（最高法院104年度台
    抗字第718號裁定意旨參照）。至刑罰之科處，應以行為人
    之責任為基礎，考量人之生命有限，刑罰對被告造成之痛苦
    程度，係以刑度增加而生加乘效果，而非等比方式增加，如
    以實質累加方式執行，刑責恐將偏重過苛，不符現代刑事政
    策及刑罰之社會功能，故透過定應執行刑程序，採限制加重
    原則，授權法官綜合斟酌被告犯罪行為之不法與罪責程度、
    各罪彼此間之關聯性（例如數罪犯罪時間、空間、各行為所
    侵害法益之專屬性或同一性、數罪對法益侵害之加重效應等
    ）、數罪所反應被告人格特性與傾向、對被告施以矯正之必
    要性等，妥適裁量最終具體應實現之刑罰，以符罪責相當之
    要求，是法院於酌定執行刑時，應體察法律恤刑之目的，為
    妥適之裁量，俾符合實質平等原則（最高法院105年度台抗
    字第626號裁定意旨參照）。也因此，數罪併罰定應執行刑
    之裁量時，應兼衡罪責相當及特別預防之刑罰目的，綜合考
    量行為人之人格及各罪間之關係，具體審酌各罪侵害法益之
    異同、對侵害法益之加重效應及時間、空間之密接程度，注
    意維持輕重罪間刑罰體系之平衡，在依刑法第51條第5 款定
    執行刑者，更應注意刑罰邊際效應隨刑期而遞減及行為人所
    生痛苦程度隨刑期而遞增之情形，考量行為人復歸社會之可
    能性，妥適定執行刑（最高法院108年度台上字第4405號判
    決意旨參照）。本院考量被告所犯6次對未滿14歲之男子為
    強制猥褻罪，實施對象部分相同、罪質相同、犯罪手法相似
    ，倘就其刑度予以實質累加，尚與現代刑事政策及刑罰之社
    會功能不符，茲考量上情，圩衡被告所犯之法律之目的、違
    反之嚴重性及貫徹刑法量刑公平正義理念，爰定其應執行之
    刑如主文所示。
參、無罪部分
一、公訴意旨略以：被告分別於㈠1、於108年9月間某日開始至11
    0年4月3日前，在萊○美語補習班或其豐北街租屋處(109年2
    月1日後)，利用每星期三教導甲 數學時，甲 受其監督不敢
    反抗時，以手隔著甲 褲子撫摸甲 生殖器，以每月至少1次
    的頻率，猥褻甲 共計20次；2、於110年4月3日在豐北街租
    屋處，將甲 壓在牆壁上，以膝蓋頂住甲 生殖器，以此種方
    式猥褻甲 1次。㈡108年9月間某日起至110年3月間某日，在
    萊○美語補習班或其豐北街租屋處(109年2月1日後)，利用每
    星期教導乙 數學時，乙 受其監督不敢反抗時，以每月至少
    1次的頻率，徒手撫摸乙 之生殖器，以此種方式猥褻乙 共
    計19次。2、109年7月至9月間某日，帶同學生至臺中市豐原
    區消防公園時，將乙 抱起，將手伸進乙 褲子內撫摸乙 生
    殖器之方式，猥褻乙 1次。㈢1.107年9月間某日起至110年1
    月間某日，在萊○美語補習班或其豐北街租屋處(109年2月1
    日後)，利用每星期教導丙 數學時，丙 受其監督不敢反抗
    時，以每月至少1次之頻率，徒手撫摸丙 之生殖器，以此種
    方式猥褻丙 共計約34次。2、於108年9月至110年2月間某星
    期六，帶同丙 至公園運動，返回其豐北街租屋處，以丙 身
    體太臭為由，幫丙 洗澡，以此方式撫摸丙 生殖器1次。㈣1
    、於107年9月至110年4月間，每星期三在萊○美語補習班、
    每星期六在其豐北街租屋處(109年2月1日後)，利用教導丁 
    數學時，丁 受其監督不敢反抗時，以每月至少2次之頻率，
    徒手撫摸丁 之生殖器，以此種方式猥褻丁 共計46次(萊○美
    語補習班32次、豐北街租屋處14次)。2、107年7月至9月間
    某日，其以幫丁 複習為由，叫丁 至其至前開葫蘆墩二街8
    號住處，以幫丁 洗澡為由，撫摸丁 生殖器1次。㈤1、108年
    7、8月間某日，在帝亞游泳池時，以幫戊 洗澡為由，撫摸
    戊 生殖器1次。2、於109年2月至7月間某日，在其豐北街租
    屋處進門處，以每月至少1次的頻率，撫摸戊 生殖器，共計
    約5次。3、109年2月至7月間某日，在其豐北街租屋處，以
    替戊 洗澡為由，撫摸戊 生殖器1次。㈥1、109年2月至6月間
    ，在其豐北街租屋處，利用教導己 數學時，利用己 受其監
    督不敢反抗時，以每月至少1次之頻率，徒手撫摸己 之生殖
    器，以此種方式猥褻己 共計約5次。2、109年2月至6月間某
    星期六中午，在其豐北街租屋處，叫己 進入小臥室內，隔
    著衣服撫摸己 生殖器1次。並認被告上開所為，均係犯刑法
    第227條第2項之對未滿14歲之男子為猥褻罪嫌等語。
二、按犯罪事實應依證據認定之，無證據不得認定犯罪事實；不
    能證明被告犯罪者應諭知無罪之判決，刑事訴訟法第154條
    第2項、第301條第1項分別定有明文。次按認定犯罪事實所
    憑之證據，雖不以直接證據為限，間接證據亦包括在內；然
    而無論直接或間接證據，其為訴訟上之證明，須於通常一般
    之人均不致有所懷疑，而得確信其為真實之程度者，始得據
    為有罪之認定，倘其證明尚未達到此一程度，而有合理之懷
    疑存在時，即難遽採為不利被告之認定（最高法院76年度台
    上字第4986號判決意旨參照）。又按刑事訴訟法第161條第1
     項規定：檢察官就被告犯罪事實，應負舉證責任，並指出
    證明之方法。因此，檢察官對於起訴之犯罪事實，應負提出
    證據及說服之實質舉證責任。倘其所提出之證據，不足為被
    告有罪之積極證明，或其指出證明之方法，無從說服法院以
    形成被告有罪之心證，基於無罪推定之原則，自應為被告無
    罪判決之諭知（最高法院92年度台上字第128號判決意旨參
    照）。再告訴人之告訴，係以使被告受刑事訴追為目的，是
    其陳述是否與事實相符，仍應調查其他證據以資審認，必告
    訴人所述被害情形無瑕疵可指，且就其他方面調查又與事實
    相符，其供述始足據為判決之基礎；被害人之為證人，與通
    常一般第三人之為證人不同。被害人就被害經過所為之陳述
    ，其目的在於使被告受刑事訴追處罰，與被告處於絕對相反
    之立場，其陳述或不免渲染、誇大。是被害人縱立於證人地
    位具結而為指證、陳述，其供述證據之證明力仍較與被告無
    利害關係之一般證人之陳述為薄弱。從而，被害人就被害經
    過之陳述，除須無瑕疵可指，且須就其他方面調查又與事實
    相符，亦即仍應調查其他補強證據以擔保其指證、陳述確有
    相當之真實性，而為通常一般人均不致有所懷疑者，始得採
    為論罪科刑之依據，非謂被害人已踐行人證之調查程序，即
    得恝置其他補強證據不論，逕以其指證、陳述作為有罪判決
    之唯一證據（最高法院52年度台上字第1300號、95年度台上
    字第6017號判決意旨參照）。
三、本件公訴意旨認被告所為上開犯行，主要係依據告訴人甲 
    、乙 、丙 、丁 、戊 、己 等人於警詢、偵訊時之陳述為
    其主要論據。訊據被告堅決否認公訴意旨所指此部分之犯行
    ，辯稱：告訴人等男童，係受其等父母基於報復心理而要求
    其等為不實指述，且因其教學嚴格或因此讓告訴人而為不實
    指控等語。然查：上開公訴意旨指訴被告之犯罪行為，除有
    告訴人甲 、乙 、丙 、丁 、戊 、己 等人於警詢、偵查中
    之陳述及審理時之證述外，尚乏其他證據得為補強，尤其所
    指稱之犯罪事實，實施過程多僅有被告與告訴人2人單獨在
    場，甚或有其他男童在場，然對於當時情景已遺忘不復記憶
    ，在此等情況下，被告既已否認其犯行，單依告訴人片面之
    指訴，依罪疑應為有利被告認定之法律原則，恐難據此率為
    被告實施上開犯罪行為之認定。
四、綜上所述，檢察官此部分所認被告另涉嫌刑法第227條第2項
    對於未滿14歲之甲 、乙 、丙 、丁 、戊 、己 實施上開猥
    褻犯行所憑之證據，尚未達於通常一般之人均無合理懷疑，
    而可得確信被告確有公訴意旨此部分所指之犯行，本案既存
    有合理懷疑，而致本院無法形成被告有罪之確切心證，自屬
    不能證明被告犯罪，揆諸前開說明，此部分自應諭知被告無
    罪之判決。
據上論斷，應依刑事訴訟法第299條第1項前段、第300條、第301
 條第1項，刑法第224條之1、第51條第5款，判決如主文。 
本案經檢察官劉文賓提起公訴，檢察官辛○○到庭執行職務。
中　　華　　民　　國　　111 　年　　6 　　月　　13　　日
            刑事第九庭  審判長  法  官  陳培維 
                                法  官  陳怡珊
                                法  官  彭國能
以上正本證明與原本無異。
如不服本判決應於收受判決後20日內向本院提出上訴書狀，並應
敘述具體理由；其未敘述上訴理由者，應於上訴期間屆滿後20日
內向本院補提理由書（均須按他造當事人之人數附繕本）「切勿
逕送上級法院」。
告訴人或被害人對於判決如有不服具備理由請求檢察官上訴者，
其上訴期間之計算係以檢察官收受判決正本之日期為準。 
                                書記官  陳宇萱
中　　華　　民　　國　　111 　年　　6 　　月　　15　　日
附表：     時間/民國
編號        犯罪事實          罪   刑  1. ㈠1.庚○○於109年2月至7月間某星期六中午，在其豐北街租屋處內，叫甲 與丁 至租屋處小臥室內，先叫甲 將褲子及內褲脫掉，再將自己的褲子脫掉，以其生殖器頂在甲 臀部之方式，強制猥褻甲 1次。 庚○○對未滿十四歲之男子犯強制猥褻罪，處有期徒參年捌月。  2. ㈠2.庚○○於109年2月至7月間某日中午，在其豐北街租屋處，叫甲 、丙 、丁 及其他同學進入小臥室內，並以手撫摸甲 生殖器，以此種方式強制猥褻甲 1次。 庚○○對於未滿十四歲之男子犯強制猥褻罪，處有期徒參年陸月。  3. ㈡庚○○於107年9月至108年7月間某日，帶同丙 至臺中市北區一中街遊玩，當日晚間丙 住在其臺中市○○區○○○○街0號住處，其以幫丙 洗澡為由，撫摸丙 生殖器，又基於強制猥褻之接續犯意，於同日晚間睡覺時，撫摸丙 生殖器1次。 庚○○對於未滿十四歲之男子犯強制猥褻罪，處有期徒參年陸月。  4. ㈢1.庚○○於107年9月至108年7月間某日，帶同丁 至臺中市北區一中街遊玩，當日晚間丁 住在其臺中市○○區○○○○街0號住處，其以幫丁 洗澡為由，撫摸丁 生殖器，又基於強制猥褻之接續犯意，於同日晚間睡覺時，撫摸丁 生殖器1次。 庚○○對於未滿十四歲之男子犯強制猥褻罪，處有期徒參年陸月。  5. ㈢2.庚○○於109年2月至7月間某星期六中午，在其豐北街租屋處內，叫丁 與甲 至租屋處小臥室內，先叫丁 將褲子及內褲脫掉，再將自己的褲子脫掉，以其生殖器頂在丁 臀部之方式，強制猥褻丁 1次。 庚○○對於未滿十四歲之男子犯強制猥褻罪，處有期徒參年捌月。  6. ㈢3.庚○○於109年2月至7月間某日中午，在其臺中市豐原區豐北街租屋處，叫甲 、丙 、丁 及其他同學進入小臥室內，並以手撫摸丁 生殖器，以此種方式強制猥褻丁 1次。 庚○○對於未滿十四歲之男子犯強制猥褻罪，處有期徒參年陸月。 
附錄本案論罪科刑所犯法條
中華民國刑法第222條
犯前條之罪而有下列情形之一者，處7年以上有期徒刑：
一、二人以上共同犯之。
二、對未滿十四歲之男女犯之。
三、對精神、身體障礙或其他心智缺陷之人犯之。
四、以藥劑犯之。
五、對被害人施以凌虐。
六、利用駕駛供公眾或不特定人運輸之交通工具之機會犯之。
七、侵入住宅或有人居住之建築物、船艦或隱匿其內犯之。
八、攜帶兇器犯之。
九、對被害人為照相、錄音、錄影或散布、播送該影像、聲音、
    電磁紀錄。
中華民國刑法第224條
對於男女以強暴、脅迫、恐嚇、催眠術或其他違反其意願之方法
，而為猥褻之行為者，處6月以上5年以下有期徒刑。
中華民國刑法第224條之1
犯前條之罪而有第222條第1項各款情形之一者，處3年以上10年
以下有期徒刑。